臺灣士林地方法院刑事判決　　　　　　　 100年度易字第41號
公　訴　人　臺灣士林地方法院檢察署檢察官
被　　　告　林欣瑋
上列被告因竊盜案件，經檢察官提起公訴（100 年度偵字第694
號），被告於準備程序就被訴事實為有罪之陳述，經本院裁定進
行簡式審判程序，並判決如下：
    主  文
林欣瑋攜帶兇器毀越安全設備竊盜，處有期徒刑拾月。
    事  實
一、林欣瑋前因偽造文書案件，經本院於民國91年9 月30日以91
    年易字第299 號判決判處有期徒刑1 年10月確定（起訴書誤
    為1 年2 月），復因洗錢防制法案件，經臺灣板橋地方法院
    以92年金簡字第3 號判決判處有期徒刑5 月確定，再因竊盜
    案件，經臺灣高等法院以92年上易字第2155號判決判處有期
    徒刑10月確定，前開案件經合併執行，於94年6 月17日因縮
    短刑期假釋交付保護管束出監，並於94年8 月13日（起訴書
    誤為94年8 月3 日）假釋期滿執行完畢；又因竊盜案件，經
    臺灣臺北地方法院檢察署以99年度偵緝字第2178號提起公訴
    。詎林欣瑋猶不知悔改，再度意圖為自己不法所有，於99年
    11 月11 日6 時許，自與臺北市○○區○○路2 段184 巷8
    號1 樓徐泰平所經營之「Cheers Longer Bar 」相鄰之空屋
    ，進入後方防火巷，並在防火巷內拾取不詳人所有、客觀上
    足以危害人之生命、身體安全而可供兇器使用之鐵撬1 支（
    未扣案），而趁「Cheers Longer Bar 」已打烊、店內無人
    之際，徒手破壞該店位於防火巷外牆上方之鐵窗，踰越鐵窗
    後方之氣窗進入屋內，並持前揭鐵撬破壞屋內通往廁所鐵門
    上之不銹鋼條、割破鐵門上之紗網，伸手入內開啟門鎖，而
    進入廁所並通往店內櫃臺，竊取徐泰平置於櫃臺收銀機內之
    現金約新臺幣（下同）2 萬元、相機1 台、攝影機1 台，以
    及櫃臺後方酒櫃內之洋酒1 箱約20餘瓶，得手後隨即分2 次
    騎乘車牌號碼DSC-263 號機車搬運前開贓物，並於不詳時間
    變賣部分洋酒予臺北市○○○路某不知情店家，得款6 千餘
    元，部分洋酒則供己飲用，另將相機、攝影機持往臺北市○
    ○街、康定路附近擺攤，各以500 元、2 千元代價出售予不
    知情之人，前開變賣所得及竊得之2 萬元款項，均供購買檳
    榔、支付生活開銷花用一空。嗣經警據報前往處理，並在上
    揭櫃臺旁地面之酒瓶上採集指紋比對後，發現與林欣瑋之指
    紋相符，始悉上情。
二、案經徐泰平告訴暨臺北市政府警察局大安分局報告臺灣士林
    地方法院檢察署檢察官偵查後起訴。
    理  由
一、被告林欣瑋所犯刑法第321條第1項第2款、第3款之加重竊盜
    罪，非死刑、無期徒刑、最輕本刑為3年以上有期徒刑之罪
    ，或高等法院管轄第一審之案件，被告於本院準備程序進行
    中，就被訴事實為有罪之陳述，經告以簡式審判程序之旨，
    並聽取檢察官、被告之意見後，本院裁定改依簡式審判程序
    進行審理，是本件之證據調查，依刑事訴訟法第273條之2規
    定，不受同法第159條第1項、第161條之2、第161條之3、第
    163條之1及第164條至第170條規定之限制，合先敘明。
二、上開犯罪事實，業據被告林欣瑋於警詢、偵訊、本院訊問及
    審理時坦承不諱，核與告訴人徐泰平於警詢、偵訊時所述之
    失竊情節大致相符（見偵卷第10-12頁、第115-116頁），並
    有臺北市○○區○○路2段184巷內之監視器翻拍照片4張、
    內政部警政署刑事警察局99年12月21日刑紋字第0990173841
    號鑑定書、臺北市政府警察局大安分局刑案現場勘察報告暨
    所附現場勘察照片31張、鐵撬及鐵門照片各1張等在卷可證
    （分見偵卷第21-46頁、第120-121頁），足認被告前開自白
    與事實相符，堪予採信。綜上，本件事證明確，被告犯行洵
    堪認定，應依法論科。
三、論罪科刑部分：
  (一)按行為後法律有變更者，適用行為時之法律。但行為後之法
    律有利於行為人者，適用最有利於行為人之法律，刑法第2
    條第1 項定有明文。查被告為如附表所示竊盜犯行後，刑法
    第321 條第1 項，業於100 年1 月26日修正公布，並自公布
    日施行，修正前刑法第321 條第1 項係規定「犯竊盜罪而有
    左列情形之一者，處6 月以上、5 年以下有期徒刑：一、於
    夜間侵入住宅或有人居住之建築物、船艦或隱匿其內而犯之
    者。二、毀越門扇、牆垣或其他安全設備而犯之者。三、攜
    帶兇器而犯之者。四、結夥三人以上而犯之者。五、乘火災
    、水災或其他災害之際而犯之者。六、在車站或埠頭而犯之
    者。」，修正為「犯竊盜罪而有下列情形之一者，處6 月以
    上、5 年以下有期徒刑，得併科新臺幣10萬元以下罰金：一
    、侵入住宅或有人居住之建築物、船艦或隱匿其內而犯之者
    。二、毀越門扇、牆垣或其他安全設備而犯之者。三、攜帶
    兇器而犯之者。四、結夥三人以上而犯之者。五、乘火災、
    水災或其他災害之際而犯之者。六、在車站、埠頭、航空站
    或其他供水、陸、空公眾運輸之舟、車、航空機內而犯之者
    。」，經比較修正前、後之規定，可知刑法第321 條第1 項
    之法定本刑，修正前並無併科罰金刑部分，修正後增列「得
    併科新臺幣10萬元以下罰金」之規定；又修正前刑法第321
    條第1 項第1 款係規定「夜間侵入住宅或有人居住之建築物
    、船艦或隱匿其內而犯之者」，修正後不限於「夜間」，而
    為「侵入住宅或有人居住之建築物、船艦或隱匿其內而犯之
    者」；另修正前刑法第321 條第1 項第6 款限於「在車站或
    埠頭而犯之」，修正後「在車站、埠頭、航空站或其他供水
    、陸、空公眾運輸之舟、車、航空機內而犯之者」均係犯刑
    法第321 條第1 項第6 款之罪。綜上，修正後刑法第321 條
    第1 項之規定並非較有利於被告。
  (二)按刑法第321條第1項第2款所謂毀越門扇係指毀越住宅、店
    舖或其他建築物（包括公寓、大廈內之各住戶或店舖）之門
    扇而言，至住戶內隔間各臥房之門扇縱裝有司畢靈鎖或其他
    自動鎖亦屬安全設備而非該條款所稱之門扇（臺灣高等法院
    75年度台上字第873號判決可參），另刑法第321條第1項第2
    款所謂「其他安全設備」，係指除門扇牆垣以外，依通常觀
    念足認為防盜之一切設備而言。氣窗雖供通風而設，仍兼具
    隔絕防閑作用，如踰越入內行竊，應為踰越安全設備。查本
    件被告破壞鐵窗、踰越氣窗進入上址店內後，再行破壞店內
    隔間之鐵門及紗網而開鎖，並通往櫃臺處行竊，自屬毀越安
    全設備竊盜。公訴意旨認被告此部分所為係犯毀越門窗竊盜
    ，容有誤會。次按刑法第321 條第1 項第3 款之攜帶兇器竊
    盜罪，係以行為人攜帶兇器竊盜為其加重條件，此所謂兇器
    ，其種類並無限制，凡客觀上足對人之生命、身體、安全構
    成威脅，具有危險性之兇器均屬之，且祇須行竊時攜帶此種
    具有危險性之兇器為已足，並不以攜帶之初有行兇之意圖為
    必要（最高法院79年臺上字第5253號判例參照）。本案之鐵
    撬雖未扣案，惟觀諸卷附照片所示，其足以破壞不銹鋼條，
    該鐵撬顯係金屬材質，甚為堅硬，足以傷害人之身體，客觀
    上具有殺傷力，自係兇器之一種。是核被告所為，係犯修正
    前刑法第321 條第1 項第2 款、第3 款之攜帶兇器毀越安全
    設備竊盜罪。至於公訴意旨認被告尚成立刑法第306 條之侵
    入住宅罪，惟按刑法第321 條第1 項第2 款踰越安全設備竊
    盜罪，其越入行為即屬侵入住宅、建築物等，已結合於所犯
    加重竊盜之罪質中，無更行構成侵入住宅等罪（最高法院27
    年上字第1887號判例參照），從而被告所犯加重竊盜犯行，
    無庸論以前開刑法第306 條無故侵入他人建築物及附連圍繞
    土地罪。公訴意旨認被告前開加重竊盜未遂罪與無故侵入建
    築物附連圍繞土地犯行應予分論並罰，尚有誤會，併此指明
    。爰審酌被告前有多次竊盜前科，仍不知悔改，且正值壯年
    ，不思循正途圖謀生計，竟欲不勞而獲竊取他人財物變賣，
    再為本件竊盜犯行，惟犯後坦承罪行，態度良好，兼衡其犯
    罪之動機、目的、智識程度及生活狀況等一切情狀，量處如
    主文所示之刑。至起訴書雖對被告求處有期徒刑1 年6 月之
    刑期，惟本院認上開所量處之刑度已足充分評價被告主觀上
    之惡性與客觀犯行對社會及告訴人所造成之危害，檢察官上
    開求刑尚屬過重，附此敘明。又本案鐵撬雖係被告供犯罪所
    用之物，惟並未扣案，且經被告否認為其所有，爰不予宣告
    沒收。
四、末按18歲以上之竊盜犯，有犯罪之習慣者，得於刑之執行前
    ，令入勞動場所強制工作，但於應執行之刑未達1年以上者
    ，不適用之，竊盜犯贓物犯保安處分條例第3條第1項、第2
    條第4項固定有明文，公訴人並以被告前已多次犯竊盜案件
    ，又再犯本件竊盜犯行，顯有犯罪習慣，嚴重危害社會治安
    及他人財產之安全，請求依前揭規定，諭知強制工作。經查
    ，被告前於91年、92年、99年間有數次竊盜前科，有臺灣高
    等法院被告前案紀錄表1份在卷可查，其行為固不足取，惟
    其上開各次犯罪時間均有相當間隔，且99年間之另一竊盜案
    件尚在審理中，自難以此遽認被告確有犯竊盜罪之習慣，復
    考量其本案犯罪行為之嚴重性尚非重大，所竊取之財物價值
    亦非甚鉅，於犯罪後均坦承犯行不諱，尚知悔悟，是本院審
    酌被告犯罪情節，認判處如主文所示之刑，應認足收遏止並
    矯治其犯罪行為之效果，故不另適用竊盜犯贓物犯保安處分
    條例相關規定諭知強制工作，是起訴書請求併予諭知應於刑
    之執行前令入勞動場所強制工作，即屬無據，附此說明。
五、據上論斷，應依刑事訴訟法第299條第1項前段、第273條之1
    第1 項，刑法第2 條第1 項前段、修正前刑法第321 條第1
    項第2 款、第3 款，判決如主文。
六、本案經檢察官葉乃瑋到庭執行職務。
中    華    民    國  100    年    2    月    16      日
                  刑事第三庭法  官  蘇怡文
以上正本證明與原本無異。
如不服本判決應於收受送達後 10 日內向本院提出上訴書狀，並
應敘述具體理由。其未敘述上訴理由者，應於上訴期間屆滿後
20 日內向本院補提理由書 (均須按他造當事人之人數附繕本 )
「切勿逕送上級法院」。
                            書記官  朱俶伶
中    華    民    國  100   年    2     月    16      日
附錄法條
中華民國刑法第321條
犯竊盜罪而有下列情形之一者，處 6 月以上、5 年以下有期徒
刑，得併科新臺幣 10 萬元以下罰金：
一、侵入住宅或有人居住之建築物、船艦或隱匿其內而犯之者。
二、毀越門扇、牆垣或其他安全設備而犯之者。
三、攜帶兇器而犯之者。
四、結夥三人以上而犯之者。
五、乘火災、水災或其他災害之際而犯之者。
六、在車站、埠頭、航空站或其他供水、陸、空公眾運輸之舟、
    車、航空機內而犯之者。
前項之未遂犯罰之。